【裁判字號】    95,易,3894
【裁判日期】    951229
【裁判案由】    竊盜
【裁判全文】
臺灣臺中地方法院刑事判決              95年度易字第3894號
公  訴  人  臺灣臺中地方法院檢察署檢察官
被      告  甲○○
                    （現於臺灣臺中監獄臺中分監執行中）
上列被告因竊盜案件，經檢察官提起公訴（95年度偵字第24761號
），被告於準備程序中就被訴事實為有罪之陳述，經本院合議庭
裁定由受命法官獨任進行簡式審判程序，本院判決如下：
    主    文
甲○○竊盜，累犯，處有期徒刑肆月。扣案之機車鑰匙1支沒收
。又攜帶兇器，毀壞門扇竊盜，累犯，處有期徒刑捌月。扣案之
鐵鎚、鉗子、鐮刀、大型螺絲起子、小型螺絲起子各1支、手電
筒2支及手套2雙，均沒收。又攜帶兇器，毀越門扇及安全設備竊
盜，累犯，未遂，處有期徒刑肆月。扣案之鐵鎚、鉗子、鐮刀、
大型螺絲起子、小型螺絲起子各1支、手電筒2支及手套2雙，均
沒收。應執行有期徒刑壹年貳月。扣案之機車鑰匙、鐵鎚、鉗子
、鐮刀、大型螺絲起子、小型螺絲起子各1支、手電筒2支及手套
2雙，均沒收。
    事    實
一、甲○○曾因偽造貨幣、槍砲彈藥刀械管制條例案件及毒品危
    害防制條例等案件，分別經法院判處有期徒刑3年2月、1年4
    月、6月確定，合併定應執行有期徒刑4年5月，於民國94年1
    2月6日縮短刑期假釋出監，95年6月4日縮刑假釋期滿，未經
    撤銷，以已執行論。
二、甲○○猶不知悔改，意圖為自己不法所有，於下列時、地為
    竊盜行為：
(一)、95年10月31日凌晨1時30分許，持其所有之自備鑰匙1支，至
    臺中縣太平市○○路○段419號，以前開鑰匙開啟吳乙○○置
    於該處之TEX─701號機車1輛而竊取之，得手後供己騎乘使
    用。
(二)、同日4時10分許，復穿戴白色手套1雙騎乘前開機車，並攜帶
    其所有、客觀上足供兇器使用之鐵鎚、鉗子、鐮刀、大型螺
    絲起子、小型螺絲起子各1支及手套1雙、手電筒2支（手套
    、手電筒均非兇器），至臺中縣豐原市○○街17號南福祠土
    地公廟，以前開大型螺絲起子1支撬毀土地公廟之鐵捲門後
    ，進入廟內，再以該螺絲起子撬開功德箱，竊取內之香油錢
    新台幣（下同）280元。
(三)、同日4時40分許，復穿戴白色手套一雙騎乘前開機車，並攜
    帶其所有、客觀上足供兇器使用之鐵鎚、鉗子、鐮刀、大型
    螺絲起子、小型螺絲起子各1支及手套1雙、手電筒2支（手
    套、手電筒均非兇器），至臺中縣豐原市○○○街71巷1號
    田心里土地公廟，以大型螺絲起子破壞大門門鎖後欲進入廟
    內未果，遂持前開鐵鎚1支及小型螺絲起子1支，敲毀為安全
    設備之後方鐵窗後將之卸下，踰越窗口進入廟內，並欲以前
    開大型螺絲起子撬開功德箱，但因無法打開而未得手，復循
    前開窗口離去時，為員警當場查獲，並扣得甲○○所有之機
    車鑰匙、鐵鎚、鉗子、鐮刀、大型螺絲起子、小型螺絲起子
    各1支、手電筒2支及手套2雙。
三、案經臺中縣警察局豐原分局報告臺灣臺中地方法院檢察署檢
    察官偵查起訴。
        理  由
一、訊據被告甲○○對於上揭犯罪事實坦承不諱，核與被害人吳
    乙○○、證人丁○○、丙○○指訴情節大致相符，並有贓物
    認領保管單3紙、照片19紙及機車鑰匙、鐵鎚、鉗子、鐮刀
    、大型螺絲起子、小型螺絲起子各1支、手電筒2支及手套2
    雙扣案可資佐證，足證被告之自白確與事實相符。是本件事
    證明確，被告竊盜犯行應足認定。
二、按刑法第321條第1項第3款之攜帶兇器竊盜罪，係以行為人
    攜帶兇器竊盜為其加重條件，此所謂兇器，其種類並無限制
    ，凡客觀上足對人之生命、身體、安全構成威脅，具有危險
    性之兇器均屬之，且祇須行竊時攜帶此種具有危險性之兇器
    為已足，並不以攜帶之初有行兇之意圖為必要（最高法院74
    年3月19日第3次刑庭總會決議參照），查扣案之鐵鎚、鉗子
    、鐮刀、大型螺絲起子、小型螺絲起子各1支，以之攻擊於
    人，於客觀上均足以為殺害或傷害人之生命、身體之器械，
    堪認為兇器。是核被告甲○○事實欄二(一)所為，係犯刑法第
    320條第1項之竊盜罪；事實欄二(二)所為，係犯同法第321條
    第1項第3款、第2款之攜帶兇器、毀壞門扇之加重竊盜罪；
    事實欄二(三)所為，係犯同法第321條第2項、第1項第3款、第
    2款之攜帶兇器、毀越門扇及安全設備之加重竊盜未遂罪，
    被告本次已著手於竊盜行為之實施，而未至既遂結果，為未
    遂犯，應依刑法第25條規定減輕其刑。被告所為上開3罪間
    ，犯意個別，行為互異，應予分論併罰。又被告曾因偽造貨
    幣、槍砲彈藥刀械管制條例案件及毒品危害防制條例等案件
    ，分別經法院判處有期徒刑3年2月、1年4月、6月確定，合
    併定應執行有期徒刑4年5月，於94年12月6日縮短刑期假釋
    出監，95年6月4日縮刑假釋期滿，有臺灣高等法院被告前案
    紀錄表及臺灣臺中地方法院檢察署刑案資料查註紀錄表各1
    份在卷可參，其受有期徒刑之執行完畢後，5年之內故意再
    犯有期徒刑以上之本罪，為累犯，應依法加重其刑，並就事
    實欄二(三)之犯行先加後減之。爰審酌被告素行非佳，為圖不
    勞而獲而犯罪，且持兇器竊盜，易致危害，惟所竊之物價值
    非高，犯後坦承犯行、態度良好、所得財物已返還被害人等
    一切情狀，分別量處如主文所示之刑，並定應執行刑。又扣
    案之機車鑰匙、鐵鎚、鉗子、鐮刀、大型螺絲起子、小型螺
    絲起子各1支、手電筒2支及手套2雙，為被告所有，且分別
    為供犯罪及犯罪預備所用之物，應依刑法第38條第1項第2款
    宣告沒收。
據上論斷，應依刑事訴訟法第299條第1項前段、第273條之1第1
項，刑法第320條第1項、第321條第1項第3款、第2款、第2項、
第25條、第47條第1項、第51條第5款、第38條第1項第2款，刑法
施行法第1條之1第1項、第2項前段，判決如主文。
本案經檢察官林秀菊到庭執行職務。
中    華    民    國    95    年    12    月    29    日
                  刑事第四庭    法  官  柯雅惠
上正本證明與原本無異。
如不服本判決，應於送達後十日內向本院提出上訴狀（須附繕
本），上訴於台灣高等法院台中分院。
                                書記官  郭佳雯
中    華    民    國    95    年    12    月    29    日
附錄論罪科刑法條
刑法第320條第1項：
意圖為自己不法之所有或第三人不法之所有，而竊取他人之動產
者，為竊盜罪，處五年以下有期徒刑、拘役或5百元以下罰金。
刑法第321條：
犯竊盜罪而有左列情形之一者，處六月以上五年以下有期徒刑：
一  於夜間侵入住宅或有人居住之建築物、船艦，或隱匿其內而
    犯之者。
二  毀越門扇、牆垣或其他安全設備而犯之者。
三  攜帶兇器而犯之者。
四  結夥三人以上而犯之者。
五  乘火災、水災或其他災害之際而犯之者。
六  在車站或埠頭而犯之者。
前項之未遂罰之。


司法院資訊處製作；財團法人民間司法改革基金會備份。
